【裁判字號】    89,易,210
【裁判日期】    890705
【裁判案由】    違反區域計劃法
【裁判全文】
臺灣士林地方法院刑事判決                          八十九年度易字第二一號
    聲  請  人  臺灣士林地方法院檢察署檢察官
    被      告  甲○○
右列被告因違反區域計畫法案件，經檢察官聲請簡易判決處刑 (八十八年度偵字第五
五六六號)，本院士林簡易庭認不宜以簡易判決處刑，移至本院刑事庭依通常程序審
理，本院判決如左：
    主  文
甲○○違反非都市土地分區之管制使用土地不依限變更土地使用恢復土地原狀，處拘
役貳拾日，如易科罰金，以參佰元折算壹日。
    事  實
一、甲○○係台北縣八里鄉○○里○段○○○段三六六之三地號土地所有人之一，於
    民國六十年間即陸續堆置石頭於台北縣八里鄉○○里○段○○○段三六六地號土
    地，明知三六六地號土地於七十年二月十四日即編定公告為山坡地保育區農牧用
    地，且台北縣八里鄉○○里○段○○○段三六六之三地號係於八十三年十月七日
    分割自三六六號土地，其編定使用種類為山坡地保育區農牧用地，竟仍繼續在上
    開三六六之三地號土地上擅自堆置石礫使用，違反該非都市土地使用分區之管制
    ，經臺北縣政府於八十八年三月二十二日以八八北府地四字第九六三０九號函通
    知限期十五日內恢復原編定使用，竟拒遷移前開石礫恢復土地原狀，於八十八年
    四月十五日為臺北縣八里鄉公所人員查報逾限仍未恢復原狀。
二、案經臺北縣政府函請臺灣板橋地方法院檢察署呈請臺灣高等法院檢察署核轉台灣
    士林地方法院檢察署檢察官偵查聲請簡易判決處刑。
    理  由
一、訊據被告矢口否認有在臺北縣八里鄉○○里○段○○○段第三六六之三地號土地
    上堆積土石之犯行，辯稱其僅有堆置在三六六地號土地上，且未收到台北縣政府
    限期回復原狀之函云云。然查：（一）臺北縣八里鄉○○里○段○○○段第三六
    六地號於七十年二月十四日以台北縣政府七十北府地四字第三二一一八號函編定
    公告為「山坡地保育區，暫未編定用地」，於八十四年五月十五日補註用地別為
    「山坡地保育區，農牧用地」，而三六六之三地號係於八十三年十月七日分割自
    三六六地號，其編定使用種類為「山坡地保育區，農牧用地」，有臺北縣政府八
    十九年三月二十七日八九北府地用字第一０八二一七號函及所附之三六六地號、
    三六六之三地號土地登記謄本在卷可稽。（二）被告於八十九年五月十五日本院
    調查時坦承其自一、二十年前即陸續拾回大石頭，堆置於臺北縣八里鄉○○里○
    段○○○段第三六六之三地號土地之事實，而三六六之三地號土地經堆置大量石
    礫之事實，業經檢察官前往現場履勘並請淡水地政事務所人員協同測量石礫堆置
    之地號、面積，製有履勘筆錄附卷可稽，並有臺北縣淡水地政事務所土地複丈成
    果圖一件及照片十幀附卷可參，該由該土地複丈成果圖觀之，堆積土石之範圍確
    包括有三六六之三地號，被告於本院審理時翻異前詞，自不足採。（三）被告於
    前述土地堆置土石破壞土地原地形，違反該非都市土地使用分區管制，經臺北縣
    政府於八十八年三月二十二日以八八北府地四字第九六三０九號函通知限期十五
    日內恢復原編定使用之事實，有該函文影本、及送達回證各一件附卷可稽，且被
    告亦於本院八十九年五月十五日調查時坦承有收受前開函文之事實，其雖於本院
    審理時翻異前詞，改稱忘記有無收到該函文云云，然該送達回證上有被告當時之
    同居親屬張國清之簽收印文，則該函文確已合法送達與被告。（四）被告於收受
    函文後竟拒絕遷移前開石礫恢復土地原狀，於八十八年四月十五日為臺北縣八里
    鄉公所人員查報逾限仍未恢復原狀，有台北縣政府八十八年四月十五日北縣八民
    字第三三一五號函在卷足憑，且至八十九年六月二十一日本院審理時，被告猶飾
    詞其須時間，無法搬移云云，足見被告並無將前揭土地恢復原狀之意。則被告所
    辯，顯係事後卸責之詞，不足採信，事證明確，被告犯行洵堪認定，應依法論科
    。
二、按被告犯罪後，區域計畫法第二十二條業已修正，於八十九年一月二十六日公布
    ，同年一月二十八日施行，是被告犯罪後法律已有變更，比較新舊法之結果，以
    舊法有利於被告，依刑法第二條第一項但書之規定，應適用最有利於被告之舊法
    ，即犯罪時之區域計畫法第二十二條。核被告所為，係犯修正前區域計畫法第二
    十二條不依限變更土地使用恢復土地原狀罪。爰審酌被告犯罪之動機、目的、手
    段，犯罪時所受之刺激及其品性、生活狀況、智識程度、犯罪所生之損害，及犯
    罪後態度等一切情狀，量處如主文所示之刑，併諭知易科罰金之折算標準。
據上論斷，應依刑事訴訟法第四百五十二條、第二百九十九條第一項前段，區域計畫
法第二十二條，刑法第十一條前段、第二條第一項但書、第四十一條，罰金罰鍰提高
標準條例第一條前段、第二條，判決如主文。
本案經檢察官林曉芳到庭執行職務
中    華    民    國      八 十  九     年     七       月     五       日
                                  臺灣士林地方法院刑事第四庭
                                          法  官
右正本證明與原本無異。
如不服本判決，應於判決送達後十日內，向本院提出上訴狀。
                                          書記官
中    華    民    國      八十        年               月               日
附錄本案論罪科刑法條全文
修正前區域計畫法第二十二條
違反前條規定不依限變更土地使用或拆除建築物恢復土地原狀者，除依行政執行法辦
理外，並得處六個月以下有期徒刑、拘役或科三千元以下罰金。


司法院資訊處製作；財團法人民間司法改革基金會備份。
